臺灣桃園地方法院刑事判決           100年度審訴字第1668號
公  訴  人  臺灣桃園地方法院檢察署檢察官
被      告  趙日新
上列被告因違反毒品危害防制條例案件，經檢察官提起公訴（10
0 年度毒偵字第2662號），被告於準備程序進行中，就被訴事實
為有罪之陳述，經本院告知簡式審判程序意旨，並聽取當事人之
意見後，本院合議庭裁定依簡式審判程序審理，判決如下：
    主  文
趙日新施用第一級毒品，累犯，處有期徒刑拾月，扣案之注射針
筒壹支沒收。
    事實及理由
一、犯罪事實：
    趙日新前於民國91年間因施用毒品案件，經本院以91年度毒
    聲字第1795號裁定送觀察、勒戒後，認有繼續施用毒品傾向
    ，再經本院以92年度毒聲字第148 號裁定令入戒治處所施以
    強制戒治，於92年7 月17日停止戒治所餘戒治期間付保護管
    束出所，嗣遭本院以92年度毒聲字第3291號裁定撤銷保護管
    束，復令入戒治處所施以強制戒治，於93年7 月2 日強制戒
    治期滿執行完畢；(1)於上開強制戒治執行完畢後5 年內之95
    年間復因施用毒品案件，經本院以95年度訴字第973 號判決
    判處有期徒刑7 月確定；(2)於同年間又因竊盜案件，經本院
    以96年度易字第104 號判決判處有期徒刑7 月確定；(3)於同
    年間再因施用毒品等案件，分別經本院以96年度訴字第221
    號判決判處有期徒刑9 月、5 月，定應執行有期徒刑1 年確
    定；(4)於94年間另因侵占案件，經本院以96年度桃簡字第13
    6 號判決判處罰金新臺幣（下同）1 萬元確定；(5)於95年間
    尚因施用毒品等案件，經本院以96年度訴字第219 號判決各
    判處有期徒刑7 月、3 月，定應執行有期徒刑9 月確定；(6)
    於同年間更因施用毒品等案件，經本院各以96審訴字第331
    號判決判處有期徒刑8 月減為有期徒刑4 月、有期徒刑4 月
    減為有期徒刑2 月，定應執行有期徒刑5 月確定；前揭(1)至
    (5)等罪嗣經本院以96年度聲減字第3076號裁定各減其宣告刑
    2 分之1 ，並就(1)、(2)2 罪及(5)罪中之施用第一級毒品罪部
    分合併定應執行有期徒刑7 月，另就(3)罪及(5)罪中之施用第
    二級毒品罪部分合併定應執行有期徒刑1 年確定，上揭應執
    行有期徒刑7 月、1 年、(4)罪經減刑後易服勞役5 日及(6)罪
    經入監接續執行，於97年7 月18日因縮短刑期假釋出監併付
    保護管束，迄97年11月28日保護管束期滿未經撤銷，其未執
    行之刑，視為已執行完畢；(7)於98年間繼因施用毒品案件，
    經本院以98年度審訴字第742 號判決判處有期徒刑9 月確定
    ，於99年4 月27日期滿執行完畢（均於本案構成累犯）。詎
    其猶不知悛悔，復基於施用第一級毒品之犯意，於100 年5
    月19日某時，在其位於桃園縣蘆竹鄉大華村6 鄰建國二十村
    30號之住處房間內，以將第一級毒品海洛因溶於生理食鹽水
    注入針筒施打之方式，施用第一級毒品海洛因1 次。嗣於10
    0 年5 月20日21時38分許，在桃園縣桃園市○○路64號前為
    警攔檢盤查而查獲，並扣得其所有而供其施用第一級毒品犯
    行所用之注射針筒1 支，且經同意採集其尿液送驗，呈鴉片
    類陽性反應，始悉上情。
二、證據名稱：
  (一)被告趙日新於警詢、檢察官訊問及本院審理中之自白。
  (二)桃園縣政府警察局毒品案被採尿人真實姓名與編號對照表及
    正修科技大學超微量研究科技中心尿液檢驗報告各1 份。
  (三)自願受搜索同意書、桃園縣政府警察局搜索扣押筆錄、扣押
    物品目錄表、桃園縣政府警察局刑事警察大隊扣押物品清單
    各1 份、現場照片2幀及扣案之注射針筒1 支。
  (四)臺灣高等法院被告前案紀錄表1 份。
三、核被告所為，係犯毒品危害防制條例第10條第1 項之施用第
    一級毒品罪。被告施用第一級毒品前非法持有第一級毒品之
    低度行為，為施用之高度行為所吸收，不另論罪。被告有如
    犯罪事實欄所載之前案及執行紀錄，此有臺灣高等法院被告
    前案紀錄表1 份在卷可稽，其於徒刑執行完畢後5 年內故意
    再犯本件有期徒刑以上之罪，為累犯，應依刑法第47條第1
    項規定加重其刑。爰審酌被告前已因施用毒品案件經觀察、
    勒戒、強制戒治及刑之執行完畢，本應徹底戒除毒癮，詎其
    仍未能自新、戒斷毒癮，竟仍施用足以導致人體機能發生依
    賴性、成癮性及抗藥性等障礙之第一級毒品，戕害自身健康
    ，漠視法令禁制，實不宜寬縱，兼衡其智識程度、犯罪之動
    機、目的、手段及其犯罪後坦承犯行之態度，暨檢察官求處
    有期徒刑10月以上之刑等一切情狀，量處如主文所示之刑，
    以示懲儆。扣案之注射針筒1 支乃被告所有而供其施用第一
    級毒品犯行所用之物，業據被告於本院審理中供述綦詳，爰
    依刑法第38條第1 項第2 款規定，宣告沒收。
四、應適用之法條：
    刑事訴訟法第273 條之1 第1 項、第299 條第1 項前段、第
    310 條之2 、第454 條第1 項，毒品危害防制條例第10條第
    1 項，刑法第11條前段、第47條第1 項、第38條第1 項第2
    款。
五、如不服本件判決，得自收受判決送達之日起10日內，向本院
    提出上訴書狀，上訴於第二審法院。
本案經檢察官王碩志到庭執行職務。
中    華    民    國    100   年     9    月    16    日
                        刑事庭    法  官  潘怡華
以上正本證明與原本無異。
如不服本判決應於收受判決後10日內向本院提出上訴書狀，並應
敘述具體理由。其未敘述上訴理由者，應於上訴期間屆滿後20日
內向本院補提理由書( 均須按他造當事人之人數附繕本) 「切勿
逕送上級法院」。
                                  書記官  郭怡君
中    華    民    國    100   年     9    月    16    日
附錄本案論罪科刑法條：
毒品危害防制條例第10條
施用第一級毒品者，處6 月以上 5 年以下有期徒刑。
施用第二級毒品者，處3 年以下有期徒刑。